## 7/19 ゲント 福田 玄登

130-0025 東京都墨田区千歳1-8-16 09025934533 a551.return@gmail.com



## 職歴

SMHC株式会社 一正社員

2020年9月~

不動産事業者向けのモバイルアプリ開発に従事。Vue.jsとCordovaを使用したハイブリッドアプリをアジャイルで開発。

フリーランスのWebエンジニア — 業務委託

2019年4月~2020年8月

完全リモートワークでの作業。

主にPHPを使った開発と、HTML/CSSを使ったコーディング、Wordpress、Google Apps Scriptなど。

株式会社 Imaginext - アルバイト、業務委託

2018年3月~2019年6月

完全リモートワークでの作業。

屋内Googleストリートビューの制作、およびwebサイトの制作、リニューアル。

有限会社 J-Hoppers 一 住み込みスタッフ、クリーナー、受付補助

2016年3月~2017年4月,2018年4月~2019年1月

ゲストハウスで住み込みスタッフとして1年間、クリーナーとして9ヵ月勤務。主な仕事は館内清掃だったが、オープンメンバーとだったのもあり、受付補助、SNSへの投稿、館内装飾の制作(ポップやイラスト)イベント企画運営、動画制作など、やる気に応じて多岐にわたる経験を積む。

#### 学歴

大阪**ECO**動物海洋専門学校 中退 — 環境保護専攻 2015 年 4 月~2017 年 3 月

貝塚高校 — 総合学科(農業を専攻) 2012 年 4 月~2015 年 3 月

## 志望動機

貴社を志望する理由は、技術だけを求めている訳ではなく、その先のユーザー体験を重視されているからです。

私は開発者として技術力だけを追い求めてはいません。なぜなら、どんなに美しいコードを書いたとしても、それはユーザー側からすると全く関係の無い事だからです。個人開発で運営中のアプリでは、「いかに美しいコードを書くか」ではなく「いかに素晴らしいユーザー体験になるか」を意識して開発していますが、現職ではビジネスの構造上それが出来ないので少し物足りなさを感じております。

noteさんは創作をするユーザーを褒めてモチベーションを上げたり、休憩を促したりして、人間心理を考えられたユーザー体験を提供していました。技術力は当然必要だと思いますが、それだけではなく技術を使ってユーザー体験を考えたサービスを展開されている貴社で、さらにスキルを伸ばしたいです。 以上の理由から、この度は貴社を志望しました。

# 自己PR

私のもっとも得意とするスキルは「新しいスキルを素早く得るスキル」です。

なぜなら今まで独学であらゆることを学んできたからです。その基盤となっているものは「インターネット検索の正しいやり方」です。インターネットで検索して得られない情報は、今やほとんどありません。それを体験としてわかっている私は、人から教わるだけではなく自分から主体的に学び、必要な能力をその都度身に付ける事ができます。

Nuxt.jsでの開発は業務未経験となりますが、独学であらゆることを必要に応じて吸収してきた経験をもとに、今自分が持っていないスキルを貪欲に吸収し、追いついていきたいと思います。